【裁判字號】    97,執消債更,43
【裁判日期】    981015
【裁判案由】    更生之執行
【裁判全文】
臺灣苗栗地方法院民事裁定          97年度執消債更字第43號
  債  務  人  吳國城
  代  理  人  蔡嘉容律師
  債  權  人  台北富邦商業銀行股份有限公司
  法定代理人  高朝陽
  債  權  人  兆豐國際商業銀行股份有限公司
  法定代理人  王榮周
  代  理  人  陳培峻
  債  權  人  渣打國際商業銀行股份有限公司
  法定代理人  麥侃哲
  債  權  人  聯邦商業銀行股份有限公司
  法定代理人  李憲章
  代  理  人  許琇雯
  債  權  人  香港商香港上海匯豐銀行股份有限公司
  法定代理人  韋力行
  債  權  人  中國信託商業銀行股份有限公司
  法定代理人  麥克迪諾馬
  債  權  人  友邦國際信用卡股份有限公司
  法定代理人  雷信堅
上列當事人聲請消費者債務清理事件，本院裁定如下：
    主  文
債務人所提如附件一所示之更生方案應予認可。
債務人在未依更生條件全部履行完畢前，應受如附件二之生活程
度限制。
    理  由
一、按「法院得將更生方案之內容及債務人財產及收入狀況報告
    書通知債權人，命債權人於法院所定期間內以書面確答是否
    同意該方案，逾期不為確答，視為同意。同意及視為同意更
    生方案之已申報無擔保及無優先權債權人過半數，且其所代
    表之債權額，逾已申報無擔保及無優先權總債權額之二分之
    一時，視為債權人會議可決更生方案。」另按「更生方案經
    可決者，法院應為認可與否之裁定。」且「法院為認可之裁
    定時，因更生方案履行之必要，對於債務人在未依更生條件
    全部履行完畢前之生活程度，得為相當之限制。」消費者債
    務清理條例（下稱本條例）第60條第1 項、第2 項及第62條
    第1 項、第2 項分別定有明文。
二、查本件債務人聲請更生，前經本院裁定開始更生程序在案，
    有上開裁定在卷可稽。債務人所提如附件一所示之更生方案
    ，經本院於民國98年6 月30日通知債權人，命債權人於文到
    10日內以書狀表示意見，如逾期未表示，依首開規定即視為
    同意。結果債權人友邦國際信用卡股份有限公司、香港商上
    海匯豐銀行股份有限公司、渣打國際商業銀行股份有限公司
    、台北富邦商業銀行股份有限公司均具狀表示「同意」或不
    反對，其他債權人未表示意見，依法亦視為同意。僅債權人
    中國信託商業銀行股份有限公司（下稱中國信託銀行）表示
    保留意見，並稱：債務人每月應償還新台幣（下同）17,000
    元，且應於四年內還清等語。
三、查本件經過半數且代表債權額比例72.59%之債權人同意債務
    人所提之更生方案，依本條例第60條第1 項、第2 項規定，
    視為債權人會議可決更生方案，有本院98年6 月30日苗院燉
    民執詳97執消債更43字第17880 號函、送達證書、友邦國際
    信用卡股份有限公司、香港商香港上海匯豐銀行股份有限公
    司、渣打國際商業銀行股份有限公司、台北富邦商業銀行股
    份有限公司所提民事陳報狀在卷足憑。本院審酌債務人雖未
    婚，且未育有子女，然依法須與其弟吳○康共同扶養其母吳
    劉○滿（25年生），且其母患有直腸惡性腫瘤，有戶籍謄本
    、吳劉○滿重大傷病免自行部分負擔證明卡影本等件在卷可
    考。又依債務人之財產所得清單，債務人聲請更生前二年平
    均每月收入約17,879元，扣除其必要生活費用9,829 元後，
    提出每月7500元之還款條件，乃得以兼顧全體債權人公平受
    償、更生方案之充裕履行、債務人經濟生活之重建及其將來
    法定扶養義務之負擔，本院認為債務人所提每期清償金額及
    還款期間並無不妥。中國信託銀行雖主張債務人應提高每期
    清償金額並加速還款，惟債務人實際上既無法於四年內清償
    完畢，如依中國信託銀行之意見而不予認可附件一所示全額
    清償之更生方案，依本條例規定唯有開始進行清算；然依卷
    內債務人財產所得清單：債務人名下僅有幾無殘值之1986年
    份、車號JL4865裕隆汽車乙輛（依苗栗監理站97年12月19
    日竹監苗字第0970011167號函：該車牌照因逾檢逕行註銷）
    ，別無其他財產構成清算財團，反致原本得全額受償之債權
    人一無所得，亦對其他同意更生方案之多數債權人不公，對
    全體債權人同為不利尤甚。綜上，本院審酌債務人有工作能
    力，其所提更生方案條件核屬公允、適當，且經債務人自行
    斟酌可行，又無同條例第63條所定不應認可之消極事由存在
    ；另依上開規定，就債務人在未依更生條件全部履行完畢前
    之生活程度，裁定為相當之限制，爰裁定如主文。
中    華    民    國    98    年    10    月    15    日
                          民事庭司法事務官  洪毓良
以上正本係照原本作成。
以書面表示不同意更生方案之債權人如不服本裁定，應於裁定送
達後10日內，以書狀向本院司法事務官提出異議。
                                    書記官  李曉君
中    華    民    國    98    年    10    月    15    日

司法院資訊處製作；財團法人民間司法改革基金會備份。
